【裁判字號】    98,抗,864
【裁判日期】    980902
【裁判案由】    聲請再審
【裁判全文】
臺灣高等法院刑事裁定                   98年度抗字第864號
抗   告   人
即再審聲請人  甲○○
上列抗告人因聲請再審案件，不服臺灣基隆地方法院中華民國98
年7月27日裁定（98年度聲再字第1號），提起抗告，本院裁定如
下：
    主  文
抗告駁回。
    理  由
一、原裁定意旨略以：
  (一)有關聲請人上開指摘檢察官聲請簡易判決處刑書所起訴內容
    與事實相反云云，並未指出係合於刑事訴訟法第420條第1項
    何款再審理由，僅空言指稱檢察官聲請簡易判決處刑書起訴
    內容與事實相反，會讓法官認為態度惡劣，而影響自由心證
    甚鉅云云，尚無足採。
  (二)有關聲請人指摘證人江建中、郭豐恆虛偽證言云云，並未經
    任何確定判決證明之，是聲請人此部分所指並不符合刑事訴
    訟法第420 條第1 項第第2 款之再審事由。且聲請人所指上
    開證人之證言如何虛偽不實、矛盾及酒測值報告單內容是否
    屬實等節，於本院、上訴審、前3 次再審及抗告審中業已存
    在，並經各該法院審酌後裁判在案，有本院92年度基交簡字
    第328 號刑事簡易判決、本院93年度交簡上字第4 號刑事判
    決、本院93年度聲簡再字第2 號刑事裁定、臺灣高等法院94
    年度抗字第214號刑事裁定、本院94年度交聲簡再字第1號刑
    事裁定、臺灣高等法院94年度交抗字第603 號裁定、本院95
    年度交聲簡再字第1 號裁定、臺灣高等法院96年度交抗字第
    96號刑事裁定影本各1 份存卷可憑，聲請人此部分所指亦不
    符合刑事訴訟法第420 條第1項第6款所定提出再審之「發現
    確實之新證據」要件。況聲請人先後3 次以上開證人江建中
    、郭豐恆等人證言不實及酒測值報告單內容不可採等為由聲
    請再審，數次提起再審，分別經本院93年度聲簡再字第 2
    號刑事裁定駁回其再審之聲請，並經臺灣高等法院94年度抗
    字第214 號刑事裁定駁回其抗告；本院以94年度交聲簡再
    字第1 號裁定駁回其再審之聲請，並經臺灣高等法院以94年
    度交抗字第603 號駁回其抗告確定；本院95年度交聲簡再
    字第1 號裁定駁回其再審之聲請，並臺灣高等法院院96年度
    交抗字第96號刑事裁定駁回其抗告確定，有前引各該裁定書
    及臺灣高等法院被告前案紀錄表在卷可參，聲請人不得再以
    同一理由聲請再審。
  (三)綜上所述，本件聲請人所舉之再審理由，均於法不合，其提
    起本件再審，為無理由，應予駁回等語。
二、抗告意旨略以：
  (一)本案唯一證據酒測單據經江姓員警更改變造，如警務人員可
    以自行更改，那何需酒測儀器。政府欲處罰人民，應經科學
    儀器鑑定，方始公平公正。今該員不依此為據，擅自變造證
    據，執法如何公正。縱觀全省警務人員施測，均無更改變造
    之例，何獨此案不施以重測而採取變造方式？已符刑事訴訟
    法420條第1項第 1款，原判決所憑之證物已證明其為偽造或
    變造者規定。
  (二)江姓員警所提之證言（誤觸按鍵一事，經另證人郭豐恆證實
    已屬虛偽），其應屬前項通譯已證明其為虛偽者。該員警明
    知不實之事卻記載於公文之中（聲請人拒絕夜間偵訊，該員
    警將此事記載為拒絕酒測），顯然故入人罪。已符刑事訴訟
    法420 條第1項第2款，原判決所憑之證言、鑑定或通譯已證
    明其為虛偽者規定。
  (三)聲請人對巫明堂提告假車禍真斂財（事後其目的已達），卻
    因該江姓員警將本案之角色顛倒錯置，受害者故意記載為加
    害者，導致被告巫明堂之角色轉換為證人。不但造成前述假
    車禍真斂財一罪未審理（此案業經六年多均無訊息），甚至
    誤導檢察官及法官在此案造成誤判。檢察官起訴內容與事實
    不符部份，事證俱在。其適法性應由鈞院裁定，而非以聲請
    人起訴書無法明確指稱何條何款駁回。法院為人民還原事實
    真相為民申冤之機關，倘若無法以該專業學識為人民服務輔
    助，反而要求聲請人自行尋求適法性，人民何以為賴，司法
    正義如何維護？請鈞院本維護司法正義，為民申冤之精神，
    查明真相，還民清白云云。
三、按有罪之判決確定後，如有原判決所憑之證物已證明其為偽
    造或變造者；原判決所憑之證言、鑑定或通譯已證明其為虛
    偽者，固得為受判決人之利益，聲請再審，惟前開所謂原判
    決所憑之證物已證明其為偽造或變造者，原判決所憑之證言
    已證明其為虛偽者，須以經確定判決證明證物為偽造或變造
    、證言為虛偽，或偽證之刑事訴訟不能開始或續行非因證據
    不足者為限，始得聲請再審，刑事訴訟法第420條第1項第 1
    款、第2款、同條第2項分別定有明文。如未提出證物經判決
    確定為偽造、變造或證人經判決確定為偽證，或其刑事訴訟
    之不能開始、續行，非因證據不足之證明，即不符上揭再審
    之規定。又按法院認為無再審理由者，應以裁定駁回之。經
    前項裁定後，不得更以同一原因聲請再審，刑事訴訟法第43
    4條第1項、第2項亦有明文。
四、經查：
  (一)抗告意旨固以原判決所憑之酒測單據經江姓員警偽造或變造
    及江姓員警之證言已證明為虛偽等情由，主張有刑事訴訟法
    420條第1項第1款、第2款之再審事由。惟抗告人所指摘之警
    員在臺灣基隆地方法院93年度交簡上第4 號案件或92年度基
    交簡字第328 號案件審理時偽證一節，未經確定判決證明之
    ；又對於酒測值報告單係偽造一節，亦未經確定判決證明之
    。抗告人執上開證言及酒測報告單等為偽造而提起再審之聲
    請，顯與刑事訴訟法第420條第1項第1款、第2款等規定不符
    。且抗告人所提之前揭再審事由，迭據(1)原審93年度聲簡再
    字第2 號刑事裁定駁回其再審之聲請，並經本院94年度抗字
    第214 號刑事裁定駁回其抗告；(2)原審法院以94年度交聲簡
    再字第1 號裁定駁回其再審之聲請，並經本院以94年度交抗
    字第603號駁回其抗告確定；(3)原審95年度交聲簡再字第1號
    裁定駁回其再審之聲請，並經本院96年度交抗字第96號刑事
    裁定駁回其抗告在案，此有各該裁定書在卷可憑，茲抗告人
    再以同一理由聲請再審，其聲請再審之程序顯然違背規定，
    並非合法。
  (二)又抗告意旨徒憑一己主觀之見，指稱檢察官起訴內容與事實
    不符，無何舉證以供調查，亦未指出係依憑何一規定聲請再
    審，無從遽認本件聲請意旨與法定聲請再審理由相符。原審
    法院同此結論，因認再審之聲請於法不合，駁回抗告人之聲
    請，核無違誤。
五、綜上，抗告人所提抗告之理由，核其性質僅屬對於原確定判
    決就證據內容之取捨、判斷，恣憑己意所為之相反評價或質
    疑，不符刑事訴訟法第420 條第1項第1款、第2款及同條第2
    項所定聲請再審之要件，原審駁回再審之聲請，尚無不合，
    抗告人猶執陳詞指摘原審裁定不當，難認有理由，應予駁回
    。
據上論結，應依刑事訴訟法第412 條，裁定如主文。
中    華    民    國    98    年    9     月     2    日
                  刑事第十二庭審判長法  官  陳榮和
                                    法  官  施俊堯
                                    法  官  蔡新毅
以上正本證明與原本無異。
不得再抗告。
                                    書記官  楊秋鈴
中    華    民    國    98    年    9     月    2     日


司法院資訊處製作；財團法人民間司法改革基金會備份。
